【裁判字號】    96,易,3628
【裁判日期】    970701
【裁判案由】    傷害等
【裁判全文】
臺灣板橋地方法院刑事判決              96年度易字第3628號
公  訴  人  臺灣板橋地方法院檢察署檢察官
被      告  甲○○
            丙○○
上列被告因傷害等案件，檢察官提起公訴（96年度偵字第21827
號），本院判決如下：
    主  文
甲○○共同傷害人之身體，處有期徒刑伍月；又共同以加害身體
之事，恐嚇他人，致生危害於安全，處有期徒刑月。應執行有
期徒刑柒月。
丙○○共同傷害人之身體，處有期徒刑伍月；又共同以加害身體
之事，恐嚇他人，致生危害於安全，處有期徒刑月。應執行有
期徒刑柒月。
    事  實
一、甲○○與丙○○於民國96年8 月3 日凌晨零時30分許在臺北
    縣板橋市○○○路之錢櫃KTV 消費完畢後，由丙○○駕駛向
    張雅程借得之車號5207-KY 號休旅車搭載甲○○離去，行經
    館前西路欲右轉縣民大道時，因誤轉進館前西路46巷而倒車
    ，適該休旅車後方有乙○○騎乘車號JG7-638 號重型機車搭
    載女友陳婉瑜亦進入館前西路46巷，該休旅車倒車時擦撞及
    乙○○騎乘之機車，丙○○、甲○○隨即下車查看，並要求
    乙○○的機車讓開，雙方發生口角，丙○○、甲○○竟共同
    基於傷害他人身體之犯意聯絡，由甲○○回到休旅車上拿取
    鋁棒一支，手持鋁棒朝乙○○之頭部、身體猛力毆打，丙○○亦以拳頭朝乙○○之頭部、身體猛力毆打，乙○○則以兩
    手前臂抵擋。嗣甲○○、丙○○上車離去後，約5分鐘後又
    再返回原處，承前之傷害犯意共同接續又對乙○○毆打，致
    乙○○受有左尺骨骨折、頭部外傷、右前臂挫傷等傷害（另
    甲○○、丙○○指訴遭乙○○傷害，則經臺灣板橋地方法院
    檢察署檢察官以97年度偵字第4128號處分不起訴），而甲○○與丙○○正欲離去現場之際，另共同基於恐嚇之犯意聯絡
    ，向乙○○恫稱「如果敢報警，就到醫院堵你」等語，以此
    加害身體之事恐嚇乙○○，使乙○○心生畏懼，致生危害於
    乙○○之安全。
二、案經乙○○訴由臺北縣政府警察局板橋分局報請臺灣板橋地
    方法院檢察署檢察官偵查起訴。
    理  由
一、按被告以外之人於審判外之言詞或書面陳述，除法律有規定
    者外，不得作為證據，刑事訴訟法第159 條第1 項定有明文
    。而按被告以外之人於偵查中向檢察官所為之陳述，除顯有
    不可信之情況者外，得為證據，刑事訴訟法第159 條之1 第
    2 項定有明文。經查證人乙○○、陳婉瑜、張雅程在檢察官
    偵訊時經過具結所為之證言，合於法定要件，且核其等陳述
    時之外在環境及情況，並無顯不可信之情況，本院亦認作為
    證據為適當。又按被告以外之人於審判外之陳述，雖不符刑
    事訴訟法第一百五十九條之一至一百五十九條之四之規定，
    而經當事人於審判程序同意作為證據，法院審酌該言詞陳述
    或書面陳述作成時之情況，認為適當者，亦得為證據，刑事
    訴訟法第159 條之5 第1 項定有明文，就證人乙○○、陳婉
    瑜、張雅程於警詢中之陳述，被告同意作為證據，且本院斟
    酌證人乙○○、陳婉瑜、張雅程於警詢中之供述證據取得過
    程並無瑕疵，且與本案待證事實間具有相當之關聯性，以之
    為本案證據尚無不當，是揆諸上開說明，證人乙○○、陳婉
    瑜、張雅程於警詢中之陳述具有證據能力。而證人乙○○、
    陳婉瑜、張雅程在檢察官偵訊時所為之證言，被告亦同意作
    為證據，自均應認具有證據能力，合先敘明。
二、上揭共同傷害陳夆鈞之犯罪事實，業據被告甲○○、丙○○
    於警詢及偵審中坦承不諱，恐嚇部分，訊據被告甲○○、丙○○則矢口否認有何恐嚇犯行，均辯稱：伊等都沒有出言恐
    嚇云云。經查：
  (一)上揭傷害之犯罪事實，除據被告甲○○、丙○○於警詢及偵
    審中自白不諱外，且經告訴人乙○○及證人陳婉媮、張雅程
    均於警詢、偵查時分別指證明確，並有亞東紀念醫院出具之
    乙○○診斷證明書一紙、乙○○受傷就醫之照片十幀，及現
    場監視錄影翻拍照片八幀在卷可稽，被告甲○○、丙○○共
    同傷害之犯罪事實已明。至於被告甲○○毆打告訴人乙○○
    時所持之鋁棒一支，被告甲○○雖稱：是在便利商店旁撿的
    云云，惟查，被告甲○○當時所持的鋁棒乃是其上車拿取的
    乙節，已據告訴人乙○○及證人陳婉瑜於警詢時陳述明確，
    而鋁棒通常並非隨地即可拾得，故告訴人乙○○及證人陳婉
    瑜此部分之陳述顯較被告甲○○所述具有可信性，上開鋁棒
    乃是被告甲○○自車上拿出的，應可認定。
  (二)上揭恐嚇之犯罪事實，業據告訴人乙○○於警詢、偵查時指
    述綦詳，且經證人陳婉媮於警詢、偵查時證述明確。參以告
    訴人乙○○於偵查時證稱：他們又回來後，甲○○一樣又拿
    鋁棒衝過來打我，而且說我有看到他大牌等語（見偵查卷第
    32頁），而被告甲○○、丙○○確於離開後又再返回原處復
    再施暴，依此情節，告訴人乙○○指被告二人因恐遭記下車
    牌號碼報警因而出言恐嚇等情，乃極具可信性。況本件被告
    二人逞凶離去後，警方確是憑著告訴人提供的休旅車車牌號
    碼而查獲被告二人，是告訴人乙○○所述各節均極具可信性
    ，被告甲○○、丙○○空言否認恐嚇云云，洵非可取，本件
    事證明確，被告徐祥思、丙○○之犯行均堪以認定。
三、核被告甲○○、丙○○所為，均係犯刑法第277 條1 項之傷
    害罪，及刑法第305 條之恐嚇危害安全罪。被告甲○○、丙○○二人就上揭傷害及恐嚇危害安全犯行，彼此間有犯意聯
    絡及行為分擔，均為共同正犯。又被告甲○○、丙○○共同
    傷害告訴人乙○○，離去約5 分鐘後又再返回原處傷害告訴
    人乙○○，於密接之時間在同一地點，侵害同一之法益，各
    行為之獨立性極為薄弱，依一般社會健全觀念，在時間差距
    上，難以強行分開，在刑法評價上，以視為數個舉動之接續
    施行，合為包括之一行為予以評價，較為合理，應屬接續犯
    。又被告二人所犯上開傷害及恐嚇危害安全二罪，犯意各別
    ，行為互殊，應予分論併罰。爰審酌被告二人僅因行車時擦
    撞細故，挾人數優勢當街對無辜之駕駛人尋釁施暴，手段暴
    戾，並參酌被告之素行狀況、犯罪手段、目的、所生傷害程
    度及犯罪後態度等一切情狀，各量處如主文所示之刑，並均
    定其應執行刑。
據上論斷，應依刑事訴訟法第299 條第1 項前段，刑法第28條、
第277 條第1 項、第305 條、第51條第5 款，刑法施行法第1 條
之1 第1 項、第2 項前段，判決如主文。
本案經檢察官陳佳宏到庭執行職務。
中    華    民    國    97    年    7     月    1     日
                    刑事第十二庭  法  官  戴嘉清
以上正本證明與原本無異
如不服本判決應於送達後10日內向本院提出上訴狀
                                  書記官  廖貞音
中    華    民    國    97    年    7     月    7     日
附錄本案論罪科刑法條全文：
刑法第277 條
傷害人之身體或健康者，處三年以下有期徒刑，拘役或一千元以
下罰金。
犯前項之罪，因而致人於死者，處無期徒刑或七年以上有期徒刑
，致重傷者，處三年以上十年以下有期徒刑。
刑法第305 條
以加害生命、身體、自由、名譽、財產之事，恐嚇他人致生危害
於安全者，處二年以下有期徒刑、拘役或三百元以下罰金。


司法院資訊處製作；財團法人民間司法改革基金會備份。
